【裁判字號】    89,易,502
【裁判日期】    890428
【裁判案由】    家庭暴力之傷害等
【裁判全文】
臺灣屏東地方法院刑事判決                          八十九年度易字第五二號
    公  訴  人  臺灣屏東地方法院檢察署檢察官
    被      告  丁○○
右列被告因家庭暴力之傷害等案件，經檢察官提起公訴（八十九年度偵字第七七二號
、第九八七號），本院判決如左︰
    主  文
丁○○傷害直系血親尊親屬之身體，處有期徒刑柒月；又以加害生命之事，恐嚇他人
致生危害於安全，處有期徒刑伍月；應執行有期徒刑拾壹月。
    事  實
一、丁○○為甲○○之子，係直系血親，有家庭暴力防治法所稱之家庭成員關係，詎
    丁○○卻經常毆打其母甲○○，屢經其母原宥，仍不知悔改，民國八十八年十二
    月三十日晚上八時三十分許，丁○○又因找不到機車鑰匙，而怪罪其母，乃基於
    傷害之犯意，在屏東縣新園鄉○○村○○路七十號住處，以手毆打其母，致甲○○受有右眼眶挫傷、右面頰挫傷、下唇擦傷、瘀傷等傷害。
二、丁○○另於八十九年一月二十七日晚上七時五十分許，在上述住處，因不滿其房
    間之門鎖打不開，又責怪家人，竟基於恐嚇之犯意，持其祖父所有之生魚片刀乙
    把，作勢刺向與其有家庭暴力防治法所稱家庭成員關係之祖父（直系血親）乙○○及其叔父（四親等以內之旁系血親）丙○○，以此加害生命之肢體動作，恐嚇
    乙○○、丙○○二人，使乙○○、丙○○心生畏懼，致生危害於乙○○、丙○○
    之安全。經乙○○、丙○○報警查獲，並扣案生魚片刀一把。
三、案經甲○○、乙○○訴由屏東縣警察局東港分局報請台灣屏東地方法院檢察署檢
    察官偵查起訴。
    理  由
一、訊據被告丁○○，坦承上開毆打其母親甲○○之事實不諱，核與告訴人甲○○指
    述情節相符，復有驗傷診斷書一紙附卷可憑，事證明確，被告傷害犯行堪以認定
    ；另訊據被告丁○○，對右間恐嚇犯行雖坦承有拿刀作勢之行為，但辯稱無恐嚇
    之意思，惟查前開事實業據被害人乙○○、丙○○指訴甚詳，此外復有生魚片刀
    乙把扣案可資佐證，被告既持刀作勢並致被害人心生恐懼，其所為即與恐嚇罪之
    要件相符，因此被告恐嚇之犯行亦堪以認定。
二、查告訴人甲○○、乙○○及被害人丙○○分係被告之母、祖父、叔父，此分據被
    告、告訴人、被害人等供述在卷，其等與被告係家庭暴力防治法第三條所稱之家
    庭成員關係，核被告傷害其直系血親尊親屬甲○○，所為係犯刑法第二百七十七
    條第一項之傷害罪，並應依同法第二百八十條規定加重其刑至二分之一；又被告
    持刀恐嚇部分，係犯刑法第三百零五條之以加害生命之事恐嚇他人致生危害於安
    全罪，被告同時持刀恐嚇乙○○、丙○○二人，應依想像競合犯之規定，從一重
    處斷。被告所犯上開二罪，均係家庭暴力防治法第二條第二項之家庭暴力罪，且
    無裁判上一罪之關係，應分論併罰。爰審酌被告素行、犯罪之動機、手段、犯罪
    時所受之刺激及其品性、生活狀況、智識程度、對長輩惡行相向，有悖倫常及犯
    罪後態度等一切情狀，分別量處如主文所示之刑並定其定執行刑。扣案生魚片刀
    一把非違禁物，且非被告所有，自不得宣告沒收。
據上論斷，應依刑事訴訟法第二百九十九條第一項前段、刑法第二百七十七條第一項
、第三百零伍條、第二百八十條、第五十五條、第五十一條第五款、罰金罰鍰提高標
準條例第一條前段判決如主文。
中      華      民      國      八十九      年      四    月    二十八  日
                                        臺灣屏東地方法院刑事第一庭
                                            法  官  吳永宋
右正本證明與原本無異。
對於本判決如有不服應於收受送達後十日內向本院提出上訴書狀上訴於台灣高等法院
高雄分院並按他造當事人之人數附具繕本。
                                            書記官  洪榮華
中      華      民      國      八十九      年      四    月    二十八  日
附錄本判決論罪之法條：
中華民國刑法第二百七十七條
傷害人之身體或健康者，處三年以下有期徒刑、拘役或一千元以下罰金。
犯前項之罪因而致人於死者，處無期徒刑或七年以上有期徒刑；致重傷者
，處三年以上十年以下有期徒刑。
中華民國刑法第二百八十條
對於直系血親尊親屬，犯第二百七十七條或第二百七十八條之罪者，加重
其刑至二分之一。
中華民國刑法第三百零五條
以加害生命、身體、自由、名譽、財產之事，恐嚇他人致生危害於安全者
，處二年以下有期徒刑、拘役或三百元以下罰金。


司法院資訊處製作；財團法人民間司法改革基金會備份。
